臺灣板橋地方法院刑事判決　　　　　　　93年度訴字第2103號
公　訴　人　臺灣板橋地方法院檢察署檢察官
被　　　告　甲○○
選任辯護人　沙洪　律師
上列被告因強盜等案件，經檢察官提起公訴（九十三年度偵字第
八○七六號）， 本院判決如下：
    主  文
甲○○攜帶兇器毀壞門扇於夜間侵入住宅竊盜，因脫免逮捕，當
場施以強暴，累犯，處有期徒刑捌年。扣案之剪刀壹把、螺絲起
子貳把、玩具ＢＢ槍壹把均沒收。
    事  實
一、甲○○因犯竊盜罪，經臺灣高等法院以八十九年度上易字第
    一○九○號判決判處有期徒刑十月確定，又因竊盜案件，經
    本院以八十九年度易字第二四八六號判決判處有期徒刑四月
    確定，又因違反毒品危害防制條例案件，經本院以八十九年
    度易字第二七一○號判決判處有期徒刑六月確定，上開三罪
    經定執行刑為有期徒刑一年六月確定，指揮書執行完畢日期
    為九十一年八月十三日。又因贓物案件，經本院以八十九年
    度易字第三六一八號判決判處有期徒刑三月確定，接續上開
    案件執行，於九十一年七月九日假釋交付保護管束，於九十
    一年十月十八日期滿執行完畢。仍不知悔改，竟意圖為自己
    不法之所有，於九十三年五月五日凌晨四時許，騎乘車號Ｍ
    ＤＵ－９９９號重型機車外出，行經乙○○位於臺北縣三重
    市○○街六六號一樓住處，發現該住戶鐵捲門未完全緊閉，
    隱約看見該住處客廳內桌上有手機等財物，心生貪念，取出
    其所有置放於機車內，客觀上足以對人之生命、身體造成危
    害，可供兇器使用之剪刀一把、螺絲起子二把，破壞鐵捲門
    開關控制之外蓋，將鐵捲門捲上後，再以剪刀、螺絲起子破
    壞為玻璃門、紗窗門一部分之門鎖，使該住宅門扇喪失功能
    後，於夜間侵入乙○○住宅內，竊取桌上手機三支、充電器
    三個、電池二個、家用音響喇叭二個、硬幣一千四百零三元
    ，並將音響喇叭二個，利用前開機車載至臺北縣三重市○○
    路○段三十巷十號對面路旁，其餘竊得之物品則置放於前開
    機車置物箱內。復騎乘前揭機車折返至乙○○之住處，接續
    侵入該住宅內竊取音響主機，將音響主機搬至地上時，適乙
    ○○起床準備出門做生意，發現甲○○竊取音響主機，而甲
    ○○見狀立即逃逸，乙○○旋追躡其後，甲○○跑到屋外停
    放前開機車處，為脫免逮捕，竟從該機車置物箱內取出其所
    有，彈丸單位面積動能未達殺傷力標準之玩具ＢＢ槍一把，
    朝乙○○胸部、腹部射擊，致乙○○受有手臂、手肘擦傷及
    胸部、腹部擦傷紅腫等傷害（傷害部分，已據乙○○撤回告
    訴），當場施以強暴，而乙○○受到攻擊發現該槍並非真槍
    後，遂與甲○○發生扭打，警方並於同日四時四十分許趕到
    ，在臺北縣三重市○○街六十七號前，合力將甲○○制服，
    扣得甲○○所有供犯罪所用之玩具ＢＢ槍一把，並在前開機
    車置物箱內查獲手機三支、充電器三個、電池二個、硬幣一
    千四百零三元、手套一雙及甲○○所有供犯罪所用之剪刀一
    把、螺絲起子二把，在臺北縣三重市○○路○段三十巷十號
    路旁查獲音響喇叭二個。
二、案經臺北縣政府警察局三重分局報請臺灣板橋地方法院檢察
    署檢察官偵查起訴。
    理  由
一、訊據被告甲○○矢口否認上開犯行，辯稱當日伊確實有進去
    被害人乙○○家中竊取手機三支、充電器三個、電池二個、
    家用音響喇叭二個、硬幣一千四百零三元等物，但是因被害
    人家中鐵捲門未關好，伊未破壞任何門鎖即進入該住處，且
    未攜帶任何兇器，竊得物品後伊就想回家，後來發現家裡鑰
    匙不見了，就回到竊盜現場找鑰匙，在被害人住處騎樓前，
    被害人看到伊就上前毆打，後來有七、八人圍攻伊，伊不得
    已才拿機車上之玩具ＢＢ槍反擊，並不符合刑法第三百二十
    九條所謂「意圖脫免逮捕，而當場施以強暴脅迫」之行為云
    云。經查，上開犯罪事實，業據被告於警詢（請見偵查卷第
    十頁背面）、內勤檢察官訊問（請見偵查卷第二十八頁背面
    、第二十九頁）、檢察官聲請羈押本院值班法官訊問時（請
    參見本院九十三年度聲羈字第一八三號卷第五頁），均自白
    不諱，核與被害人於本院結證之證詞相符（請參見本院九十
    四年三月八日言詞辯論筆錄第三頁至第六頁），復有贓物認
    領保管單一份、照片六張、扣案之剪刀一把、螺絲起子二把
    、玩具ＢＢ槍一把在卷足參。又被害人在追捕被告過程中，
    被告為脫免逮捕而攻擊被害人，致被害人受有手臂、手肘擦
    傷及胸部、腹部擦傷紅腫等傷害，亦有臺北縣立三重醫院診
    斷證明書一份可資佐憑。足認被告先前之自白核與事實相符
    ，堪予採信，被告於本院審理時之供述，乃事後推諉之詞，
    不足採信。再者，被害人起床後發現被告正著手竊取音響主
    機，被告見狀旋即逃逸，被害人緊追在後，被告竟為脫免逮
    捕，持扣案之玩具ＢＢ槍攻擊被害人，當場施以強暴，而被
    害人遭攻擊後，始出手還擊，現場並無鄰居非法毆打被告等
    情，業據被害人證述綦詳。而被告當日雖受有擦傷，有臺灣
    臺北看守所九十三年十二月二日北所衛字第○九三○○一○
    二九七號函附之臺灣臺北看守所新收被告內外傷紀錄表為憑
    。然依前所述，被害人經攻擊後，為防衛自身正當權益與被
    告發生扭打行為，且警方嗣後亦加入圍捕行為而制服被告，
    被告受有些許擦傷，在所難免，焉能以該傷痕反稱被害人先
    出手傷人，又被告與被害人素無冤仇，被害人焉有誣攀之理
    。被告嗣後辯解之言並無可信，犯行洵堪認定，應予依法論
    處。
二、按被告甲○○於夜間侵入被害人之住宅，並攜帶剪刀、螺絲
    起子，毀壞被害人住處門扇，以遂行竊盜行為，查，剪刀、
    螺絲起子均為金屬製成，用力揮擊，客觀上足對人之生命、
    身體、安全構成威脅，具有危險性，自屬兇器之一種（參照
    最高法院七十九年台上字第五二五三號判例）。又被告於實
    施竊盜行為之當下，為被害人發現而追捕，被告為脫免逮捕
    ，向被害人施以強暴行為，被告之行為應符合刑法第三百二
    十九條所規範之準強盜行為。而刑法第三百二十九條之以強
    盜論，即以強盜罪相當條文處罰之意，並非專以刑法第三百
    二十八條第一項之強盜論，故第三百三十條所謂犯強盜罪，
    不僅只是指自始犯強盜罪而言，及依刑法第三百二十九條以
    強盜論，亦包括之，被告準強盜行為有同法第三百二十一條
    第一項第一款、第二款、第三款之情事，自應依刑法第三百
    三十條第一項之加重強盜罪論處（參照最高法院二十五年上
    字第六六二六號判例）。核被告所為係犯刑法第三百二十九
    條、第三百三十條第一項之加重準強盜既遂罪。被告侵入被
    害人家中行竊，竊得音響喇叭等物，先行搬走，嗣後又回現
    場竊取音響主機，上開行為時間、空間緊接，顯屬單一之犯
    意決定，一行為之接續進行，僅成立一罪。被告曾因犯竊盜
    罪，經臺灣高等法院以八十九年度上易字第一○九○號判決
    判處有期徒刑十月確定，又因竊盜案件，經本院以八十九年
    度易字第二四八六號判決判處有期徒刑四月確定，又因違反
    毒品危害防制條例案件，經本院以八十九年度易字第二七一
    ○號判決判處有期徒刑六月確定，上開三罪經定執行刑為有
    期徒刑一年六月確定，指揮書執行完畢日期為九十一年八月
    十三日。又因贓物案件，經本院以八十九年度易字第三六一
    八號判決判處有期徒刑三月確定，接續上開案件執行，於九
    十一年七月九日假釋交付保護管束，於九十一年十月十八日
    期滿執行完畢，有臺灣高等法院被告全國前案紀錄表在卷可
    憑，其於有期徒刑執行完畢後五年之內，再犯本件有期徒刑
    以上之罪，係屬累犯，應依刑法第四十七條之規定加重其刑
    。爰審酌被告前已有竊盜前科，仍不知悔悟，攜帶兇器、毀
    壞門扇、於夜間侵入他人住宅竊盜，嚴重破壞住家生活安寧
    、社會秩序，且為脫免逮捕竟施強暴行為於被害人，對社會
    治安危害非微，暨犯罪仍否認犯行之態度等一切情狀，量處
    如主文所示之刑，以示懲儆。至扣案之剪刀一把、螺絲起子
    二把、玩具ＢＢ槍一支，係屬被告所有，業據被告於偵查中
    供述明確，剪刀、螺絲起子係被告供竊盜所用之物，玩具Ｂ
    Ｂ槍係被告脫免逮捕對被害人施強暴所用之物，爰依刑法第
    三十八條第一項第二款之規定均予以宣告沒收，另扣案之手
    套一雙，並無證據證明與被告本件犯行有何關聯，不予宣告
    沒收，併此敘明。
三、(一)按告訴乃論之罪，告訴人於第一審辯論終結前得撤回其告
      訴，又告訴經撤回者，應諭知不受理之判決，刑事訴訟法
      第二百三十八條第一項、第三百零三條第三款分別定有明
      文。
    (二)查本件告訴人乙○○告訴被告傷害案件，起訴書認係觸犯
      刑法第條第二百七十七條第一項之傷害罪，依同法第二百
      八十七條前段之規定，須告訴乃論。茲據告訴人於具狀撤
      回告訴，依照首開說明，本應為不受理判決，檢察官認為
      傷害罪與上開加重強盜罪有裁判上一罪關係，不另為不受
      理之諭知。
據上論斷，應依刑事訴訟法第二百九十九條第一項前段，刑法第
三百二十九條、第三百三十條第一項、第四十七條、第三十八條
第一項第二款，判決如主文。
本案經檢察官楊仲農到庭執行職務。
中　　華　　民　　國　　94　　年　　3 　　月　　22　　日
                  刑事第六庭審判長法　官  王敏慧
                                  法  官  張江澤
                                  法  官  絲鈺雲
以上正本證明與原本無異
如不服本判決應於送達後10日內向本院提出上訴狀
                                  書記官　許清秋
中　　華　　民　　國　　94　　年　　3 　　月　　25　　日
附錄本案論罪科刑法條全文：
刑法第三百二十九條：
竊盜或搶奪，因防護贓物、脫免逮捕或湮滅罪證，而當場施以強
暴、脅迫者，以強盜罪。
刑法第三百三十條
犯強盜罪而有第三百二十一條第一項各款情形之一者，處七年以
上有期徒刑。
前項之未遂犯罰之。
